【裁判字號】    88,易,4756
【裁判日期】    890713
【裁判案由】    傷害等
【裁判全文】
臺灣板橋地方法院刑事判決                        八十八年度易字第四七五六號
    公  訴  人  臺灣板橋地方法院檢察署檢察官
    被      告  甲○○
右列被告因傷害等案件，經檢察官提起公訴（八十八年度偵緝字第一四五ｏ號），本
院判決如左：
    主  文
甲○○共同傷害人之身體，處有期徒刑參月，如易科罰金，以參佰元折算壹日；又共
同損壞他人之冰箱、熱水瓶、電視機、收音機，足以生損害於他人，處有期徒刑參月
，如易科罰金，以參佰元折算壹日；應執行有期徒刑伍月，如易科罰金，以參佰元折
算壹日。
    事  實
一、甲○○與成年女子高小菁（另由檢察官移送本院併案審理）係同居男女朋友關係
    ，於民國八十七年十一月八日下午某時，至臺北縣三重市○○○路二九之一號乙
    ○○住處，向乙○○索取金錢不成，竟基於傷害及毀損之犯意聯絡，共同徒手毆
    打乙○○，致其受有左前額裂傷一點五公分，左頸下方擦破傷二乘一公分之傷害
    ，並損壞乙○○所有之冰箱、熱水瓶、電視機、收音機等物品，足以生損害於乙
    ○○。
二、案經乙○○訴請臺灣板橋地方法院檢察署檢察官偵查起訴。
    理  由
一、訊據被告甲○○矢口否認有何上揭犯行，辯稱：乙○○與高小菁有糾紛，乙○○
    毆打高小菁，高小菁不服氣才毀損乙○○的家電用品，伊與乙○○在外面相遇，
    伊質問乙○○為什麼打高小菁﹖乙○○沒回答，是乙○○自己摔倒，伊並未毆打
    乙○○，也未毀損乙○○的家電用品云云。惟查右揭犯罪事實，迭據告訴人乙○
    ○於偵查及本院審理中，當庭與被告對質時均指訴不移，核與證人丙○○於偵查
    中所述﹕當天下午，伊去找乙○○聊天，進入屋內，看見家電用品被砸毀散落一
    地，乙○○跌坐門口旁邊，頭部及身體有受傷，甲○○看見伊來就走，伊未看見
    女的，就去拿照相機拍照云云之情節相符，且有乙○○臺北縣立三重醫院驗傷診
    斷證明書乙紙及證人丙○○當日所拍告訴人乙○○被損壞物品之照片在卷足資佐
    證。綜上，足見被告所辯無非卸責之詞，核與事實不符，而無可採。本件事證明
    確，被告犯行洵堪認定，應予依法論科。
二、核被告傷害告訴人之行為，係犯刑法第二百七十七條第一項傷害罪；損壞告訴人
    家電用品等物，足以生損害於告訴人之行為，係另犯刑法第三百五十四條毀損罪
    。被告所犯上開二罪，犯意各別，犯罪構成要件互異，應分論併罰。被告與高小
    菁就上開犯行間，有犯意聯絡及行為分擔，應依共同正犯論處。爰審酌被告之素
    行、犯罪之動機、目的、手段、告訴人所受傷害之程度、犯罪所生危害及矢口否
    認犯行之犯後態度等一切情狀，就其所犯二罪分別量處如主文所示之刑，並合併
    定其應執行刑及諭知易科罰金之折算標準，以資懲儆。
據上論斷，應依刑事訴訟法第二百九十九條第一項前段，刑法第二十八條、第二百七
十七條第一項、第三百五十四條、第五十一條第五款、第四十一條，罰金罰鍰提高標
準條例第一條前段、第二條，判決如主文。
本案經檢察官楊仲農到庭執行職務。
中        華        民        國    八十九    年    七    月      十三  日
                                      臺灣板橋地方法院刑事第五庭
                                          法  官  呂  安  樂
右正本證明與原本無異
如不服本判決應於送達後十日內向本院提出上訴狀
                                          書記官  陳  玉  嬋
中        華        民        國    八十九    年    七    月      十三  日
附錄本案論罪科刑法條全文：
刑法第二百七十七條
傷害人之身體或健康者，處三年以下有期徒刑、拘役或一千元以下罰金。
犯前項之罪因而致人於死者，處無期徒刑或七年以上有期徒刑；致重傷者，處三年以
上十年以下有期徒刑。
刑法第三百五十四條
毀棄、損壞前二條以外之他人之物或令致不堪用，足以生損害於公眾或他人者，處二
年以下有期徒刑、拘役或五百元以下罰金。


司法院資訊處製作；財團法人民間司法改革基金會備份。
